臺灣基隆地方法院交通事件裁定　　　　 94年度交聲字第307號
原處分機關　交通部公路總局臺北區監理所基隆監理站
異　議　人
即受處分人　甲○○
上列受處分人因違反道路交通管理處罰條例案件，對於交通部公
路總局臺北區監理所基隆監理站於中華民國94年11月16日所為之
裁決（原處分案號：基監字第裁42-A00000000號），聲明異議，
本院裁定如下：
    主  文
異議駁回。
    理  由
一、原處分意旨略以：異議人即受處分人甲○○於民國94年3 月
    13日下午3 時42分，駕駛M3-500號營業用小客車，在臺北市
    ○○路、東興街口，違規闖紅燈，經科學儀器照相存證，員
    警乃製單逕行舉發，核無不合，爰依道路交通管理處罰條例
    第五十三條規定，裁處異議人罰鍰新臺幣（下同）2,700 元
    ，並依同條例第六十三條第一項第三款規定，對異議人記違
    規點數3 點等語。
二、異議意旨則略以：異議人即受處分人強烈質疑上開時、地（
    臺北市○○路、東興街口）之交通號誌，係呈「四面皆紅燈
    」之狀態；蓋當時「八德路」方向之號誌雖係呈「紅燈」狀
    態，然觀之舉發照片所示「紅光反射」、「沿東興街方向行
    駛之機車騎士均聞風不動」暨「對向車道計程車司機亦同犯
    闖紅燈之過」等情節，已可明顯看出「東興街」方向之號誌
    當亦呈「紅燈」狀態。為此，乃於法定期間提起本件異議，
    求為撤銷原處分等語。
三、按汽車駕駛人，行經有燈光號誌管制之交岔路口闖紅燈者，
    處新臺幣一千八百元以上五千四百元以下罰鍰，道路交通管
    理處罰條例第五十三條定有明文；又依同條例第六十三條第
    一項第三款規定：汽車駕駛人有同條例第五十三條之違規情
    形者，記違規點數三點。次按圓形紅燈顯示之意義如下：1.
    車輛面對圓形紅燈表示禁止通行，不得超越停止線或進入路
    口；2.車輛面對與圓形紅燈同亮之箭頭綠燈時，得依箭頭綠
    燈之指示行進；3.在未設行人專用號誌之處，行人面對圓形
    紅燈時，不管有無箭頭綠燈皆禁止通行。道路交通標誌標線
    號誌設置規則第二百零六條第五款亦有明白規定。又依道路
    交通安全規則第九十條、第一百零二條第一項第一款規定，
    駕駛人駕駛汽車，應遵守道路交通標誌、標線、號誌之指示
    ，並服從執行交通勤務之警察或依法令執行指揮交通及交通
    稽查任務人員之指揮；汽車行駛至交岔路口，其行進、轉彎
    ，應遵守燈光號誌或交通警察之指示，遇有交通警察指揮與
    燈光號誌並用時，以交通警察之指揮為準。
四、經查：異議人駕駛之M3-500號營業用小客車，於94年3 月13
    日下午3 時42分，沿臺北市○○路行駛；乃行經臺北市○○
    路、東興街口時，竟於八德路段之「圓形紅燈」亮起1.5 秒
    時，超越停止線；並於八德路段之「圓形紅燈」亮起2.5 秒
    時，駛至路口，而擅闖紅燈之事實，有卷附科學儀器之舉發
    採證照片2 張在卷可憑，且為異議人所不否認（按：異議人
    雖具狀聲明異議，然稽其申訴書所載內容，異議人就舉發照
    片所呈現之上揭內容並無意見）。茲異議人於前揭時、地，
    既駕駛上開車輛遇「圓形紅燈」猶駛入路口，則其違反道路
    交通安全規則第九十條、第一百零二條第一項第一款之規定
    ，不遵守道路號誌之指示，違規闖越紅燈，事甚灼明。異議
    人雖另以前情置辯，然按標誌、標線、號誌之設置目的，在
    於提供車輛駕駛人及行人有關道路路況之警告、禁制、指示
    等資訊，以便利行旅及促進交通安全。此業經道路交通標誌
    標線號誌設置規則第二條揭示在案。是道路標誌、標線、號
    誌之設置，除重在動線之便利，更係重在廣大用路人無可預
    測風險之降低或免除；職此，駕駛人恆有遵守相關標誌、標
    線、號誌指示之義務，而尤不容許駕駛人徒憑己意而擅自揣
    度交通現況，並進而據此毫無根據之臆測，為其違反相關標
    誌、標線、號誌指示之正當理由。準此，異議人執前詞提起
    本件異議，自係顯無理由。更何況，細稽卷附照片，舉發照
    片所示情節，實查無異議人所指之「紅光反射」；而異議人
    駕駛車輛沿八德路行駛並擅闖八德路、東興街口「圓形紅燈
    」之際，照片固係顯示「沿東興街方向行駛之機車騎士均聞
    風不動」及「對向車道計程車司機亦同犯闖紅燈之過」，惟
    此一情節，適反足以說明異議人係於八德路行向號誌甫由「
    黃」轉「紅」，惟東興街號誌則因「秒差」之安全考量，而
    尚未由「紅」轉「綠」之際，貿然闖紅燈以搶越路口之違規
    事實，而顯然不足據以為異議人恃以免罰之事由。
五、綜上研析，異議人所辯，洵無足採；本件事證明確，異議人
    於前揭時、地，駕駛車輛遇「圓形紅燈」猶駛入路口，違反
    道路交通安全規則第九十條、第一百零二條第一項第一款之
    規定，不遵守道路號誌指示之違規事實，洵堪認定。從而，
    原處分機關援引首揭規定裁處異議人罰鍰2,700 元，並記違
    規點數3 點，並無不當；異議人執前詞求為撤銷原處分，即
    無理由，應予駁回。
六、據上論斷，應依道路交通案件處理辦法第十九條，裁定如主
    文。
中　　華　　民　　國　　94　　年　　12　　月　　9 　　日
                  交通法庭法　官　王慧惠
以上正本證明與原本無異。
對於本件裁定如有不服，應於收受送達後5 日內，向本院提出抗
告書狀，敘述抗告之理由，抗告於臺灣高等法院。
中　　華　　民　　國　　94　　年　　12　　月　　9 　　日
                          書記官　王一芳
